【裁判字號】    98,易,1421
【裁判日期】    981228
【裁判案由】    竊盜
【裁判全文】
臺灣高雄地方法院刑事判決              98年度易字第1421號
公 訴 人  臺灣高雄地方法院檢察署檢察官
被    告  卯○○
上列被告因竊盜案件，經檢察官提起公訴（98年度偵字第33365
號），被告於本院準備程序為有罪之陳述，經裁定依簡式審判程
序審理，判決如下：
    主  文
卯○○犯竊盜罪，處有期徒刑柒月。又犯踰越安全設備竊盜罪，
處有期徒刑捌月。又犯如附表所示之踰越安全設備竊盜罪共拾貳
罪，各處有期徒刑柒月。應執行有期徒刑年月。
    事  實  及  理  由
一、犯罪事實要旨：
    卯○○前因竊盜案件，經法院判處拘役55日，於民國98年4
    月24日入監服刑，於98年6 月17日期滿執行完畢。詎猶各意
    圖為自已不法所有：
  (一)先於98年8 月19日11時2 分許（起訴書誤載為12時30分許，
    應予更正），前往址設高雄市○○區○○路286 巷之連棟型
    社區，並趁該社區住戶開啟社區大門擬進出之際，擅自闖入
    該社區中庭（無故侵入附連圍繞土地部分未據告訴），並下
    手竊取甲○○所有，停放在該社區10號屋前之SWISSBIKE 牌
    黑色自行車1 輛（價值約新臺幣〔下同〕3 萬5000元），得
    手後騎離現場，變賣予不知情之協昇自行車店人員；又於98
    年8 月24日0 時19分許（起訴書誤載為同日9 時許，應予更
    正），前往前開社區，並以攀爬係屬安全設備之社區大門方
    式，擅自闖入該社區中庭，並下手竊取癸○○所有，停放在
    該社區7 號屋前之美利達牌藍色自行車1 輛（價值約8000元
    ），得手後自內開啟社區側門將車騎離現場，變賣予不知情
    之某自行車店人員。嗣員警據報後，在前開大門採得4 枚可
    供比對之指紋，因鑑驗結果，分別與檔存卯○○之左食指、
    左中指、左環指、左小指指紋相符，並拘提卯○○到案查明
    ，始悉上情。
  (二)各於附表所示「犯罪時間」，分別前往該附表所載「犯罪地
    點」所屬社區，並以攀爬係屬安全設備之社區大門方式，擅
    自闖入各該社區中庭，並下手竊取該附表各所示「被害人」
    所有，停放在該附表各所示「犯罪地點」屋前之自行車各1
    輛（廠牌、顏色、型號、車身號等項詳如附表「失竊物品」
    欄所示），得手後自內開啟社區側門將車騎離現場，並分別
    變賣予不知情之自行車店人員。嗣卯○○經拘提到案後主動
    供承此部分之12次犯行，自首並接受裁判。
二、訊據被告卯○○迭於警詢、偵查及本院審理中，坦承前開犯
    罪事實不諱，核與證人尤美雲（警卷第80至81頁）、歐丁魁
    、張永祿、證人即被害人甲○○（警卷第33至34頁）、癸○
    ○（警卷第42至43頁）、證人即附表所示被害人於警詢中陳
    述之發現失竊經過，證人歐丁魁、張永祿於警詢中陳稱之卯
    ○○來店變賣自行車經過，及高雄市政府警察局98年9 月28
    日高市警鑑字第0980059464號函暨附內政部警政署刑事警察
    局98年9 月23日刑紋字第0980129585號鑑驗書（警卷第150
    至15 2頁）、高雄市○○區○○路286 巷社區98年8 月19、
    24 日 監視錄影翻拍照片（警卷第36至38頁、第44至45頁）
    、該社區現場蒐證照片（警卷第170 頁照片1 ）、附表所示
    社區現場蒐證照片、監視錄影翻拍照片、贓物認領保管單、
    讓渡證書在卷足憑，堪信被告之自白合於事實，可資採信，
    本案事證明確，被告各該竊盜犯行均堪認定。
三、論罪
  (一)按刑法第321 條第1 項第1 款所謂所謂「住宅」，乃指人類
    日常居住之場所，及與該日常居住場所具有密切不可分關係
    之室內空間而言，另所謂「建築物」，係指住宅以外上有屋
    面周有門壁，足蔽風雨供人出入，且定著於土地之工作物而
    言，其附連圍繞之土地，均不包括在內（最高法院76年臺上
    字第2972號、50年臺上字第532 號判例意旨參照），是以連
    棟型社區之中庭，應尚非「住宅」或「建築物」，而係屬「
    附連圍繞土地」，縱於夜間擅自侵入該中庭行竊，猶尚難遽
    以刑法第321 條第1 項第1 款之罪相繩。又刑法第321 條第
    1 項第2 款所指之門扇，係指門戶、窗扇等直接阻隔出入「
    住宅」、「建築物」之設備，社區大門既非直接阻隔「住宅
    」、「建築物」與室外之空間，自尚非刑法第321 條第1 項
    第2 款所指之門扇，惟社區大門顯具防閑作用而為同項款所
    指之「安全設備」，從而以攀爬社區大門之手法行竊，自構
    成踰越安全設備竊盜罪，均合先指明。
  (二)核被告關於犯罪事實要旨欄(一)所示之98年8 月19日11時2 分
    許該次犯行，係犯刑法第320 條第1 項之（普通）竊盜罪，
    檢察官誤認被告此次是攀爬該社區大門侵入社區中庭行竊，
    而謂被告係犯刑法第321 條第1 項第2 款之踰越門扇竊盜罪
    （本院卷第48頁所附「臺灣高雄地方法院檢察署檢察官論告
    書」參照），尚有未合，惟二者之基本社會事實同一，本院
    自得變更起訴法條予以審理。
  (三)至被告關於犯罪事實要旨欄(一)所示之98年8 月24日0 時19分
    許該次犯行，及附表所示之12次犯行，均係犯刑法第321 條
    第1 項第2 款之踰越安全設備竊盜罪，檢察官以被告所攀爬
    之各該社區大門在性質上係屬「門扇」，因認被告所為係犯
    刑法第321 條第1 項第2 款之踰越門扇竊盜罪；及另以附表
    編號7 該次犯行之犯罪時點乃在夜間，而謂被告該次犯行別
    有刑法第321 條第1 項第1 款於夜間侵入住宅之加重事由該
    當（本院卷第48頁所附「臺灣高雄地方法院檢察署檢察官論
    告書」參照），均尚嫌未合，惟被告所犯均屬刑法第321 條
    第1 項之加重竊盜罪，論罪科刑之法條本係相同，不生變更
    起訴法條之問題（最高法院95年度臺上字第472 號判決意旨
    參照）。
  (四)被告於警方發覺其涉及附表所示12次之加重竊盜犯行前，主
    動向警供承該等竊盜犯行亦係其所為，並偕同員警前往竊案
    及其變賣贓物現場查緝犯行，有被告警詢歷次筆錄在卷足憑
    ，是以被告就該等加重竊盜犯行，乃係對於未經發覺之罪自
    首並願接受裁判，應依刑法第62條前段規定，減輕其刑。
  (五)被告所犯前開14罪，犯罪時點迥然可分，且被害人復非同一
    ，顯係出於各別犯意為之者，應予分論併罰。
四、本院審酌被告年輕力壯，且前因竊盜經判處拘役55日確定，
    甫於98年6 月17日期滿執行完畢，猶不思循正當程序賺取財
    富，竟一再行竊他人財物，且以侵入係屬附連圍繞土地之連
    棟型社區中庭手法行竊，所為非僅害及被害人之財產權益，
    另對於被害人及所屬社區之居住安全、安寧，亦已構成嚴重
    之威脅，而誠屬不該。惟念被告犯後尚知全然坦承犯行不諱
    ，非無悔意，兼衡各該被害人所蒙受財產損害之程度，乃在
    數千元至3 萬5000元之間，及被告之犯罪手法、目的、生活
    狀況、智識程度等一切情狀，爰分別量處如主文各所示之刑
    。又本院審酌全情後，認就被告所犯各罪分別科以如主文所
    示之刑為妥適，並符罪責相當原則，至檢察官援引竊盜犯贓
    物犯保安處分條例求予併諭知強制工作（本院卷第49頁所附
    「臺灣高雄地方法院檢察署檢察官論告書」參照），尚嫌過
    重，況竊盜犯贓物犯保安處分條例第2 條第4 項本明定「應
    執行之刑未達1 年以上者，不適用本條例」，是以對於犯竊
    盜罪之被告，倘「宣告之主刑」未達有期徒刑1 年以上者，
    原即無由按前開條例諭知強制工作保安處分之餘地（最高法
    院98年度臺非字第101 號、97年度臺非字第553 、510 號判
    決意旨參照），均附此敘明。
五、按數罪定其應執行刑時，除應就各別刑罰規範之目的、輕重
    罪間體系之平衡、整體犯罪非難評價、各行為彼此間之偶發
    性、與被告前科之關聯性、各行為所侵害法益之專屬性或同
    一性、數罪對法益侵害之加重效應、罪數所反映之被告人格
    特性與犯罪傾向、社會對特定犯罪例如一再殺人或販毒行為
    處罰之期待等，為綜合判斷外，尤須參酌上開實現刑罰公平
    性，以杜絕僥倖、減少犯罪之立法意旨，為妥適之裁量（最
    高法院97年度臺上字第2017號判決意旨參照）。查被告所犯
    14次之加重竊盜罪，雖不構成集合犯或接續犯，但均係在98
    年8 至11月間內為之，再就本案整體犯罪之非難評價等項予
    以綜合判斷，本院因認本案應執行之刑，應以有期徒刑3 年
    3 月為適當，爰依法酌定之，至檢察官求予量處應執行有期
    徒刑4 年10月，尚嫌過重。
據上論結，依刑事訴訟法第273 條之1 第1 項、第299 條第1 項
前段、第300 條、第310 條之2 、第454 條第1 項，刑法第320
條第1 項、第321 條第1 項第2 款、第62條前段、第51條第5 款
，刑法施行法第1 條之1 ，判決如主文。
本案經檢察官庚○○到庭執行職務。
中    華    民    國    98    年    12    月    28    日
                  刑事第十一庭  法  官  莊珮吟
以上正本證明與原本無異。
如不服本判決應於收受判決後10日內向本院提出上訴書狀，並應
敘述具體理由。其未敘述上訴理由者，應於上訴期間屆滿後20日
內向本院補提理由書(均須按他造當事人之人數附繕本)「切勿逕
送上級法院」。
中    華    民    國    98    年    12    月    28    日
                                書記官  鍾淑美
 ┌────────────────────────────────────────────┐
 │附表：                                                                                  │
 ├─┬─────────┬──────────────┬───────┬─────────┤
 │編│犯罪時間（民國）  │犯罪地點（現場蒐證照片出處）│被害人（警詢筆│失竊物品（腳踏車）│
 │號│                  │                            │錄出處）      │                  │
 ├─┼─────────┼──────────────┼───────┼─────────┤
 │1 │98年8 月9 日22時許│高雄市○○區○○路183巷9 號 │乙○○（警卷第│廠牌：SCHWINN     │
 │  │至翌日9 時許之間  │（警卷第168 頁照片1 、2 ）  │22至23頁）    │顏色：寶藍色      │
 │  │                  │                            │              │價值：約8000元    │
 ├─┼─────────┼──────────────┼───────┼─────────┤
 │2 │98年8 月上旬某日  │高雄市○○區○○路42巷5弄10 │壬○○（警卷第│廠牌：捷安特      │
 │  │                  │號（警卷第169 頁照片3 ）    │25至26頁）    │顏色：紅色        │
 │  │                  │                            │              │價值：約8000元    │
 ├─┼─────────┼──────────────┼───────┼─────────┤
 │3 │98年8 月16日夜間至│高雄市○○區○○路183巷11號 │辛○○（警卷第│廠牌：捷安特      │
 │  │翌日7 時許之間    │（警卷第168 頁照片3 ）      │28至29頁）    │顏色：紅色        │
 │  │                  │                            │              │型號：FD806WT49   │
 │  │                  │                            │              │車身號：G69N3253  │
 │  │                  │                            │              │價值：約7000元    │
 ├─┼─────────┼──────────────┼───────┼─────────┤
 │4 │98年8 月20日17時許│高雄市○○區○○路42巷5 弄6 │丙○○（警卷第│廠牌：美利達      │
 │  │前某時            │號（警卷第169 頁照片1 ）    │39至40頁）    │顏色：黑色        │
 │  │                  │                            │              │價值：約5000元    │
 ├─┼─────────┼──────────────┼───────┼─────────┤
 │5 │98年8 月28日11時許│高雄市○○區○○路36巷2 號  │戊○○（警卷第│廠牌：捷安特      │
 │  │前某時            │（警卷第158 頁照片3 ，第159 │46至47頁）    │顏色：白色        │
 │  │                  │頁照片1 ）                  │              │型號：AS872       │
 │  │                  │                            │              │車身號：GJ8M5760  │
 │  │                  │                            │              │價值：約2 萬元    │
 ├─┼─────────┼──────────────┼───────┼─────────┤
 │6 │98年8 月下旬某日  │高雄市○○區○○街203 號    │丑○○（警卷第│廠牌：JELUM       │
 │  │                  │（警卷第160 頁照片2 、3，第 │51至52頁）    │顏色：黃色        │
 │  │                  │161 頁照片1 ）              │              │價值：約2500元    │
 ├─┼─────────┼──────────────┼───────┼─────────┤
 │7 │98年9 月中旬某日夜│高雄市○○區○○街211 號    │己○○（警卷第│腳踏車1臺         │
 │  │間                │（警卷第160 頁照片2 ，第161 │警卷第55至56頁│廠牌：捷安特      │
 │  │                  │頁照片2  ）                 │）            │顏色：黃黑色      │
 │  │                  │                            │              │價值：約1 萬2000元│
 ├─┼─────────┼──────────────┼───────┼─────────┤
 │8 │98年9 月17日夜間至│高雄市○○區○○街211號     │辰○○（警卷第│顏色：黑色        │
 │  │翌日7 時許之間    │（警卷第170 頁照片2、3 ）   │58至59頁）    │價值：約3000元    │
 ├─┼─────────┼──────────────┼───────┼─────────┤
 │9 │98年10月8 日2 時24│高雄市○○區○○街209 號    │丁○○（警卷第│廠牌：捷安特      │
 │  │分許              │（警卷第160 頁照片2 ，第161 │61至62頁）    │顏色：黑色        │
 │  │                  │頁照片3 ，第64至66頁另有監視│              │價值：約6000元    │
 │  │                  │錄影翻拍照片共3 張）        │              │                  │
 ├─┼─────────┼──────────────┼───────┼─────────┤
 │10│98年10月7 至同年月│高雄市○○區○○路63巷82號  │巳○○（警卷第│廠牌：捷安特      │
 │  │9 日8  時許之間   │（警卷第171 頁照片1 、2 ）  │67至68頁）    │顏色：白色        │
 │  │                  │                            │              │價值：約1 萬元    │
 ├─┼─────────┼──────────────┼───────┼─────────┤
 │11│98年10月19日9 時許│高雄縣鳳山市○○路92巷8 號  │子○○（警卷第│廠牌：捷安特      │
 │  │                  │（警卷第162 頁照片1 、2 ）  │71至72頁）    │顏色：紫色        │
 │  │                  │                            │              │價值：約1 萬元    │
 │  │                  │                            │              │卯○○變賣予不知情│
 │  │                  │                            │              │之歐丁魁（警卷第13│
 │  │                  │                            │              │3 至134 頁），嗣歐│
 │  │                  │                            │              │丁魁將車交予員警查│
 │  │                  │                            │              │扣並發還予子○○（│
 │  │                  │                            │              │警卷第75頁有贓物認│
 │  │                  │                            │              │領保管單）        │
 ├─┼─────────┼──────────────┼───────┼─────────┤
 │12│98年11月1 日7 時許│高雄市○○區○○路42巷5弄8號│寅○○（親屬趙│廠牌：美利達      │
 │  │                  │（警卷第169 頁照片2 ）      │毅芳，警卷第76│顏色：藍白色      │
 │  │                  │                            │至77頁）      │型號：MTA510A     │
 │  │                  │                            │              │價值：約1 萬2000元│
 │  │                  │                            │              │卯○○便買與不知情│
 │  │                  │                            │              │之張永祿（警卷第90│
 │  │                  │                            │              │至93頁，另第100 頁│
 │  │                  │                            │              │有讓渡證書1 紙），│
 │  │                  │                            │              │嗣趙毅芳受託指認具│
 │  │                  │                            │              │領                │
 └─┴─────────┴──────────────┴───────┴─────────┘
◎附錄本判決論罪之法條：
《刑法第320 條第1 項─竊盜罪》
意圖為自己或第三人不法之所有，而竊取他人之動產者，為竊盜
罪，處5 年以下有期徒刑、拘役或500 元以下罰金。
《刑法第321 條第1 項第2  款》
犯竊盜罪而有左列情形之一者，處6 月以上、5 年以下有期徒刑
：
二、毀越門扇、牆垣或其他安全設備而犯之者。
《刑法施行法第1 條之1 》
中華民國94年1 月7 日刑法修正施行後，刑法分則編所定罰金之
貨幣單位為新臺幣。
94年1 月7 日刑法修正時，刑法分則編未修正之條文定有罰金者
，自94年1 月7 日刑法修正施行後，就其所定數額提高為30倍。
但72年6 月26日至94年1 月7 日新增或修正之條文，就其所定數
額提高為3 倍。


司法院資訊處製作；財團法人民間司法改革基金會備份。
